臺灣苗栗地方法院交通事件裁定　　 　94年度交聲字第25號
　　原處分機關　交通部公路總局新竹區監理所苗栗監理站
　　異　議　人
　　即受處分人　甲○○
　　　　　　　　　　　　號
上列異議人即受處分人因其違反道路交通管理處罰條例案件，對
於交通部公路總局新竹區監理所苗栗監理站於民國94年1月28日
，以竹監苗字第裁54-F0000000 號所為之處分（原舉發案號：苗
栗縣警察局94年1 月12日苗縣警交字第F0000000號）不服，聲明
異議，本院裁定如下：
    主  文
原處分撤銷。
甲○○汽車駕駛人，駕駛汽車經測試檢定酒精濃度超過規定標準
，因而肇事致人受傷，處罰鍰新壹幣肆萬玖仟伍佰元，並吊扣其
駕駛執照貳年。
    理  由
一、原處分意旨意旨略以：異議人即受處分人甲○○於民國94年
    1 月12日晚上10時20分，駕駛車牌號碼LY-8085 號自用小客
    車，行經苗栗縣苗栗市○○路929 號前，因「酒後駕車肇事
    ，致人重傷」之違規事實，經警掣單舉發，乃依道路交通管
    理處罰條例第35條第1 項第1 款，裁處罰鍰新臺幣（下同）
    4 萬9 千5 百元，並吊銷駕駛執照，終生禁考。
二、聲明意旨略以：異議人於上開時間在上開地點，突遇曾建煒
    駕駛重型機車衝入異議人駕車之車道，致異議人無法反應，
    立刻把方向盤轉向，仍發生車禍。除將曾建煒送醫急救外，
    亦已和曾建煒達成和解，曾建煒並撤回過失傷害案件之告訴
    。該車禍並未導致曾建煒重傷，且逐漸康復中，是請考量「
    致人重傷」之從寬解釋，爰聲明異議，請求法院另為適當之
    處分。
三、按汽車駕駛人飲用酒類或其他類似物後其吐氣所含酒精濃度
    超過每公升零點25毫克或血液中酒精濃度超過百分之零點零
    5以上者，不得駕車，道路交通安全規則第114條第2款定有
    明文；次按，汽車駕駛人，駕駛汽車經測試檢定有酒精濃度
    超過規定標準者，處1 萬5 千元以上6 萬元以下罰鍰，並當
    場移置保管其車輛及吊扣其駕駛執照一年；因而肇事致人受
    傷者，並吊扣其駕駛執照2 年；致人重傷或死亡者，吊銷其
    駕駛執照，並不得再考領，道路交通管理處罰條例第35 條
    第1 項第1 款亦定有明文。
四、又道路交通安全處罰條例第35條第1 項後段所稱之致人重傷
    ，其是否達重傷害之程度，應依據刑法第10條第4 項稱重傷
    者，謂左列傷害：「 (一)、 毀敗一目或二目之視能。 (二
    )、 毀敗一耳或二耳之聽能。 (三)、 毀敗語能、味能或嗅
    能。 (四)、 毀敗一肢以上之機能。 (五)、 其他於身體或
    健康，有重大不治或難治之傷害之規定加以斟酌，則本件原
    處分機關以異議人於上開時間地點，駕駛上開自用小客車，
    因「酒後駕車肇事，致人重傷」之違規事實，經苗栗縣警察
    局苗栗分局值勤警員當場掣單舉發，而製發本件裁決書裁罰
    異議人，固有苗栗縣警察局94年1 月12日苗縣警交字第F000
    0000號舉發違反道路交通管理事件通知單影印本乙紙附卷可
    稽。而異議人對於在上開時間、地點，酒後駕駛自用小客車
    撞傷被害人之情事，固不否認，惟抗辯應從寬認定「致人受
    重傷」之定義。查被害人因此一事件所受傷勢為左股骨幹骨
    折、左脛骨骨折、左跟骨開放性合併跟腱斷裂（詳如臺灣苗
    栗地方法院檢察署檢察官94年度偵字第253 號緩起訴處分書
    所載），依緩起訴處分書之記載，參酌刑法第10條第4 項規
    定，尚難認被害人曾建煒之所受之傷害已喪失其效能。另被
    害人曾建煒已與異議人達成和解，有關異議人涉嫌刑事公共
    危險及傷害罪案件，業經臺灣苗栗地方法院檢察署檢察官於
    94年2 月23日為緩起訴處分及不起訴處分，有上開緩起訴處
    分及不起處分書在卷（同上緩起訴處分書及94年度偵字491
    號）可考。從而，本件被害人曾建煒之受傷雖係因異議人酒
    後駕車所造成，然尚未達其機能全部喪失作用之程度，既非
    屬刑法第10條第4 項各款之重傷，自不能成立本條例第35條
    第1 項後段之致人重傷之行為。
四、綜上所述，本件異議人確在上開時地有駕駛汽車，酒精濃度
    超過規定標準之行為，原處分機關乃依道路交通管理處罰條
    例第35條第1 項第1 款裁處其罰鍰4 萬9 千5 百元，固非無
    見。惟異議人酒醉駕車肇事，雖致人受傷然非達重傷之程度
    ，原處分機關以其酒後駕車肇事致人受重傷，而逕處吊銷其
    駕駛執照，終生禁考之裁處自非適法。從而，本院認為聲明
    異議為有理由，應由本院將原處分撤銷，仍以受處分人有違
    反道路交通管理處罰條例第35條第1 項第1 款規定之酒精濃
    度超過規定標準，因而肇事致人受傷之事實，裁處受處分人
    罰金4 萬9 千5 百元，併予吊扣其駕駛執照2 年如主文第2
    項所示，以資適法。
五、據上論斷，應依道路交通案件處理辦法第20條，裁定如主文
    。
中　　華　　民　　國　　94　　年　　4 　　月　　18　　日
                       交通法庭  法  官  張珈禎
上正本證明與原本無異。
如不服本裁定應於送達後5日內向本院提出抗告狀
                                 書記官  廖溫崇
中　　華　　民　　國　　94　　年　　4 　　月　　18　　日
